ro-RO: Domeniul de utilizare a produselor de lipit/sudat materiale: Electronică; Instalații sanitare; Altele
nl: Toepassing soldeer/flux: Elektronica; Loodgieterswerk; Andere
nb: Bruk av lodding/flux: Elektronikk; Rørlegging; Annet
fr: Application de soudure/flux: Appareil électronique; Plomberie; Autre
it: Applicazione della saldatura/flusso: Elettronica; Prodotti idraulici; Altro
da: Påføring af lodde/flux: Elektronik; Sanitet; Andet
zh-CN: 焊料/助焊剂应用: 电子产品; 管道; 其他
el: Εφαρμογή προϊόντος συγκόλλησης/πάστας: Ηλεκτρονικά είδη; Υδραυλικές εγκαταστάσεις; Άλλο
en: Solder/Flux application: Electronics; Plumbing; Other
ja: はんだ/フラックスの用途: 電子機器; 水道設備; その他
zh-TW: 焊料/助焊劑應用: 電子器材; 管線; 其他
fi: Juotteen/sulatteen käyttökohde: Elektroniikka; Putkityöt; Muu
pt-BR: Aplicação de solda/fluxo: Eletrônicos; Encanamento; Outro
es: Aplicación de soldadura/fundente: Electrónica; Fontanería; Otros
cs: Aplikace pájky/tavidla: Elektronika; Vodoinstalace; Jiné
vi: Ứng dụng hàn/luồng: Thiết bị điện tử; Hệ thống ống nước; Khác
lt-LT: Litavimo / fliuso paskirtis: Elektronika; Santechnika; Kita
tr: Lehim/Akı uygulaması: Elektronik; Sıhhi tesisat; Diğer
de: Anwendung des Lots/Flussmittels: Elektronik; Sanitär; Sonstiges
th: การใช้งานบัดกรี/ฟลักซ์: อิเล็กทรอนิกส์; ระบบท่อประปา; อื่นๆ
sk-SK: Aplikácia spájky/taviva: Elektronika; Inštalatérstvo; Iné
sv: Applicering av löd-/flussmedel: Elektronik; Rörmokeri; Övrigt
hu: Forrasztó-/folyósító anyagok alkalmazási területe: Elektronika; Vízvezeték; Egyéb
hr-HR: Primjena lema/topila: Elektronika; Vodoinstalacije; Ostalo
pt-PT: Aplicação de solda/fundente: Eletrónica; Canalização; Outro
ru: Нанесение припоя/флюса: Электроника; Системы водоснабжения и водоотведения; Другое
sl-SI: Uporaba spajkanja/fluksa: Elektronika; Vodovodne instalacije; Drugo
ko: 땜납/플럭스 도포: 전자기기; 배관; 기타
bg-BG: Приложение на спойка/флюс: Електроника; Водопроводни инсталации; Други
pl: Zastosowanie lutu/topnika: Elektronika; Systemy hydrauliczne; Inne